【裁判字號】    97,裁,929
【裁判日期】    970128
【裁判案由】    徵收補償
【裁判全文】
最  高  行  政  法  院  裁  定
                                     97年度裁字第00929號
上  訴  人  甲○○
                          送達代收人  乙○○
                          山區○○路328號4樓
被 上訴 人  臺北市政府
代  表  人  丙○○
上列當事人間徵收補償事件，上訴人對於中華民國96年5月18日
臺北高等行政法院95年度訴字第2640號判決，提起上訴，本院裁
定如下：
    主  文
上訴駁回。
上訴審訴訟費用由上訴人負擔。
    理  由
按對於高等行政法院判決之上訴，非以其違背法令為理由，不得
為之，行政訴訟法第242條定有明文。依同法第243條第1項規定
，判決不適用法規或適用不當者，為違背法令；而判決有同條第
2項所列各款情形之一者，為當然違背法令。是當事人對於高等
行政法院判決上訴，如依行政訴訟法第243條第1項規定，以高等
行政法院判決有不適用法規或適用不當為理由時，其上訴狀或理
由書應有具體之指摘，並揭示該法規之條項或其內容；若係成文
法以外之法則，應揭示該法則之旨趣；倘為司法院解釋或本院之
判例，則應揭示該判解之字號或其內容。如以行政訴訟法第243
條第2項所列各款情形為理由時，其上訴狀或理由書，應揭示合
於該條項各款之事實。上訴狀或理由書如未依此項方法表明者，
即難認為已對高等行政法院判決之違背法令有具體之指摘，其上
訴自難認為合法。本件上訴人對於高等行政法院判決上訴，係以
：被上訴人曾於民國91年12月10日以府工養字第09128425200號
公告表示將辦理徵收系爭土地，做為興建內湖大湖山莊街底調洪
沉砂地新建工程等17項工程之用，同時公告系爭土地該年度之公
告土地現值為新台幣（下同）25,533元，詎被上訴人於94年5月
10日公告徵收系爭土地時，竟將系爭土地之公告現值調降為每平
方公尺8,179元，並以之為補償標準，損及上訴人之權益等語，
為其理由。惟核其所陳上述理由，係重述其在原審業經主張而為
原判決摒棄不採之陳詞，及就原審本其取捨證據、認定事實之職
權行使，對系爭土地94年度公告現值評定為每平方公尺8,179元
是否妥適之認定，任意指摘其為不當，而未具體說明其有何不適
用法規或適用法規不當之情形，並揭示該法規之條項或其內容，
及合於行政訴訟法第243條第2項所列各款之事實，難認對該判決
之如何違背法令已有具體之指摘。依首揭說明，應認其上訴為不
合法。
據上論結，本件上訴為不合法，依行政訴訟法第249條第1項前段
、第104條、民事訴訟法第95條、第78條，裁定如主文。
中    華    民    國    97    年    1     月    28    日
                    最高行政法院第六庭
                        審判長法官  林  奇  福
                              法官  葉  百  修
                              法官  藍  獻  林
                              法官  林  清  祥
                              法官  吳  明  鴻
以  上  正  本  證  明  與  原  本  無  異
中    華    民    國    97    年    1     月    30    日
                              書記官  邱  彰  德


司法院資訊處製作；財團法人民間司法改革基金會備份。
